【裁判字號】    89,訴,13
【裁判日期】    890216
【裁判案由】    違反電業法
【裁判全文】
臺灣臺南地方法院刑事判決                            八十九年度訴字第一三號
    公  訴  人  臺灣台南地方法院檢察署檢察官
    被      告  乙○○
右列被告因違反電業法案件，經檢察官提起公訴 (八十八年度偵字第一四三三九號)
，本院判決如左：
    主  文
乙○○以裝置單相電容器之方法使電度表失效不準竊電，處有期徒刑肆月。單相電容
器貳組沒收。
    事  實
一、乙○○在台南縣七股鄉○○段九七之八地號土地經營魚塭場，因養殖漁業用電量
    大，為節省電費，竟意圖為自己不法之所有，自民國八十八年十月間起，以其所
    有之單相電容器，擅自加裝在其上開魚塭工寮內而聯結於台灣電力股份有限公司
    （下稱台電公司）所設置於上開地點之00000000號電度表，改變用電相
    位角，致電度表供電計算失效不準而竊用不詳度數之電力，使台電公司損失約新
    台幣（下同）六十五萬元。迄同年十一月二十日凌晨四時十五分許，台電公司派
    員會同警員到上開地點稽查發現，始查悉上情，並扣得單相電容器二組。
二、案經台南市警察局第二分局報請臺灣台南地方法院檢察署檢察官偵查起訴。
    理  由
一、訊之被告乙○○固坦承有裝設電容器之事實不諱，惟矢口否認有竊電犯行，辯稱
    ：該電容器尚未裝好且缺少線路無法啟動，還不能發生作用云云。惟查，被告乙
    ○○右揭以單相電容器干擾電度表造成供電計算失準之事實，業據證人即台電公
    司當日在場會同警方之稽查人員甲○○於警訊及本院審理中到庭證述屬實，復有
    扣案之單相電容器二組、台電公司用電實地調查書一紙及當晚查獲之現場照片一
    幀附卷可稽，而被告加裝在電度表上之電容器因已啟動並發生作用，致當日經稽
    查人員以儀器測試結果顯示不平衡電流有一二三．二安培現象等情，亦經證人甲
    ○○到庭陳證明確，且有前開現場相片可憑，足見被告辯稱：該電容器無法啟動
    尚不能發生作用云云，顯係卸責之詞，委無可採，本件事證明確，被告犯行堪以
    認定，應予依法論科。
二、核被告乙○○以單相電容器加裝於電度表上，改變用電相位角，致電表失效不準
    而竊電之所為，係犯電業法第一百零六條第三款之竊電罪，按電業法第一百零六
    條第三款之罪質與刑法常業犯罪質相同，均係在處罰集合犯，而與連續犯之型態
    有間，故被告乙○○雖以單相電容器加裝於電度表上，改變用電相位角致電表失
    效不準而長期竊電，惟尚難以連續犯相繩，公訴意旨認應論以連續犯，容有未洽
    ，併此敘明。爰審酌被告犯罪動機、目的、手段及其犯罪後未能坦承犯行，尚無
    悔意等一切情狀，量處如主文所示之刑，以資懲儆。扣案之單相電容器二組係供
    犯罪所用之物，且為被告所有，業經被告供明在卷可按，爰依刑法第三十八條第
    一項第二款併予宣告沒收。
據上論斷，應依刑事訴訟法第二百九十九條第一項前段，電業法第一百零六條第三款
，刑法第十一條前段、第三十八條第一項第二款，罰金罰鍰提高標準條例第一項前段
，判決如主文。
中    華    民    國      八十九      年      二      月      十六      日
                                  臺灣臺南地方法院刑事第三庭
                                          法  官  張瑛宗
右正本證明與原本無異。
如不服本判決，應於判決送達後十日內，向本院提出上訴狀。
                                          書記官  歐祝吟
中    華    民    國      八十九      年      二      月      十七      日
附錄本案論罪科刑法條全文：
電業法第一百零六條第三款：
有左列行為之一者為竊電，處五年以下有期徒刑、拘役或五百元以下罰金：
三、損壞或改變電度表、無效電力計、其他計電器之構造，或以其他方法使其失效不
準者。


司法院資訊處製作；財團法人民間司法改革基金會備份。
